---
title: "P8_code_reponse"
output: html_document
autor: "aourik khalid"
---

```{r setup, include=FALSE}
knitr::opts_chunk$set(echo = T, message=FALSE, warning=FALSE)
```

```{=html}
<style type="text/css">

body{ /* Normal  */
      font-size: 12px;
  }
td {  /* Table  */
  font-size: 8px;
}
h1.title {
  font-size: 38px;
  color: DarkRed;
}
h1 { /* Header 1 */
  font-size: 28px;
  color: DarkBlue;
}
h2 { /* Header 2 */
    font-size: 22px;
  color: DarkBlue;
}

code.r{ /* Code block */
    font-size: 12px;
}
pre { /* Code block - determines code spacing between lines */
    font-size: 14px;
}
</style>
```
```{r}
library(dataQualityR) #for data cleaning
library(e1071) #SVM Training & Testing Models
library(mice) #deal with missing data
library(corrplot) #plot for correlation matrix
library(ggplot2) #visualization and plots
library(ggpubr) #customizing ggplot2
library(scales) #graphical scales map data to aesthetics
library(caret) #deal with Classification And REgression Training CART
library(dplyr) #data manipulation: filter and arrange
library(tidyverse) #data manipulation
library(sf) #plot mapping
library(gganimate) #static visualization
library(MASS) #deal with data set
library(VIM) #tools for the visualization of missing or imputed values
library(glmnet) #Lasso and Elastic-Net Regularization
```

# Outline:

1.  Introduction - Business Context
2.  Data Preparation 2.1. Data collection 2.2. Data Cleaning  2.3. Correlation Analysis
3.  Exploratory Data Analysis - EDA
4.  Modeling
5.  Evaluation

# 1. Introduction

Ce projet vise à déterminer les caractéristiques qui sont les meilleurs indicateurs de la qualité du vin rouge et à générer un aperçu de chacun de ces facteurs pour la qualité du vin rouge de notre modèle.
Par la suite, ce modèle pourra servir les entreprises du secteur à prédire la qualité de leur vin.


# 2. Data Preparation

-   Fixed Acidity: sont des acides non volatils qui ne s'évaporent pas facilement.
-   Volatile Acidity: sont des taux élevés d'acide acétique dans le vin, ce qui donne un goût de vinaigre désagréable
-   Citric Acid: agit comme un conservateur pour augmenter l'acidité. En petites quantités, il ajoute de la fraîcheur et de la saveur aux vins.
-   Residual Sugar: est la quantité de sucre restant après l'arrêt de la fermentation. L'essentiel est d'obtenir un équilibre parfait entre la douceur et l'acidité. Il est important de noter que les vins de plus de 45 g/litre sont sucrés.
-   Chlorides: la quantité de sel dans le vin
-   Free Sulfur Dioxide: il empêche la croissance microbienne et l'oxydation du vin
-   Total Sulfur Dioxide: est la quantité de formes libres + liées de SO2
-   Density: les vins plus doux ont une densité plus élevée
-   pH: décrit le niveau d'acidité sur une échelle de 0 à 14. La plupart des vins se situent toujours entre 3 et 4 sur l'échelle du pH.
-   Alcohol: disponible en petites quantités dans les vins rend les buveurs sociables
-   Sulphates: un additif pour le vin qui contribue aux niveaux de SO2 et agit comme antimicrobien et antioxydant
-   Quality: qui est la variable de sortie/prédicteur
## 2.1. Data collection

## 2.2. Data cleaning

-   Data reading

```{r}
df<-read.csv("winequality-red.csv")
dim(df)
```

-   Data overview

```{r}
str(df)
summary(df)
```

-   data report pour cat et num

```{r}
num.file <- paste(getwd(), "/dqames_num.csv", sep= "")
cat.file <- paste(getwd(), "/dqames_cat.csv", sep= "")
checkDataQuality(data= df, out.file.num= num.file, out.file.cat= cat.file)
```

-   Vérification des données manquantes

```{r}
aggr_plot <- aggr(df, col=c('navyblue','red'), numbers=TRUE, sortVars=TRUE, labels=names(df), cex.axis=.7, gap=3, ylab=c("Histogram of missing data","Pattern"))
```

## 2.3. Correlation analysis

-   Matrice de corrélation

```{r}
set.seed(123)
library(dplyr)
library(tidyr)

cor(df) %>%
  as.data.frame() %>%
  mutate(var1 = rownames(.)) %>%
  gather(var2, value, -var1) %>%
  arrange(desc(value)) %>%
  group_by(value) %>%
  filter(row_number()==1)
```

```{r}
dfcor <- cor(df)
corrplot(dfcor, method = "color", addCoef.col = "black",number.cex = .6,
         tl.col = "black", tl.srt = 90, diag = FALSE)
```

-   Construciton des corrélation atts avec la variable Quality 

```{r}
dfcor <- cor(df)
quality_cor <- dfcor[,12]
absoutcome_cor <- abs(quality_cor)
head(absoutcome_cor[order(absoutcome_cor, decreasing = TRUE)],12)
```

# 3. Exploratory Data Analysis - EDA

## 3.1. Overall Quality

```{r}
q1 <- ggplot(df, aes(quality))+ 
  geom_histogram() + 
  labs(title = "Histogram of quality") + 
  theme(plot.title=element_text(hjust=0.5)) +
  geom_vline(aes(xintercept=mean(quality)), color="blue", linetype="dashed", size=1) +
  geom_text(aes(x=5.6, label="Mean Value", y=400), colour="red", angle=90, vjust = 1.2, text=element_text(size=11))
q1

q2 <- ggplot(df, aes(sample=quality)) +
  stat_qq(color="dodgerblue4") + 
  stat_qq_line(color="red") +
  scale_y_continuous(labels=function(y){y/10^6}) +
  labs(title="QQ Plot for quality", y="Ordered Values") +
  theme(plot.title=element_text(hjust=0.5))
q2
```

## 3.2. graphs des distributions marginales de quantités numériques clés

```{r}
p1 <- ggplot(df, aes(x=fixed.acidity)) + 
  geom_density()
p1 + geom_vline(aes(xintercept=mean(fixed.acidity)),
            color="blue", linetype="dashed", size=1)

p2 <- ggplot(df, aes(x=volatile.acidity)) + 
  geom_density()
p2 + geom_vline(aes(xintercept=mean(volatile.acidity)),
            color="blue", linetype="dashed", size=1)

p3 <- ggplot(df, aes(x=citric.acid)) + 
  geom_density()
p3 + geom_vline(aes(xintercept=mean(citric.acid)),
            color="blue", linetype="dashed", size=1)

p4 <- ggplot(df, aes(x=residual.sugar)) + 
  geom_density()
p4 + geom_vline(aes(xintercept=mean(residual.sugar)),
            color="blue", linetype="dashed", size=1)

p5 <- ggplot(df, aes(x=chlorides)) + 
  geom_density()
p5 + geom_vline(aes(xintercept=mean(chlorides)),
            color="blue", linetype="dashed", size=1)

p6 <- ggplot(df, aes(x=free.sulfur.dioxide)) + 
  geom_density()
p6 + geom_vline(aes(xintercept=mean(free.sulfur.dioxide)),
            color="blue", linetype="dashed", size=1)

p7 <- ggplot(df, aes(x=total.sulfur.dioxide)) + 
  geom_density()
p7 + geom_vline(aes(xintercept=mean(total.sulfur.dioxide)),
            color="blue", linetype="dashed", size=1)

p8 <- ggplot(df, aes(x=density)) + 
  geom_density()
p8 + geom_vline(aes(xintercept=mean(density)),
            color="blue", linetype="dashed", size=1)

p9 <- ggplot(df, aes(x=pH)) + 
  geom_density()
p9 + geom_vline(aes(xintercept=mean(pH)),
            color="blue", linetype="dashed", size=1)

p10 <- ggplot(df, aes(x=sulphates)) + 
  geom_density()
p10 + geom_vline(aes(xintercept=mean(sulphates)),
            color="blue", linetype="dashed", size=1)

p11 <- ggplot(df, aes(x=alcohol)) + 
  geom_density()
p11 + geom_vline(aes(xintercept=mean(alcohol)),
            color="blue", linetype="dashed", size=1)

ggarrange(p1, p2, p3, p4, nrow = 2, ncol =2)
ggarrange(p5, p6, p7, p8, nrow = 2, ncol =2)
ggarrange(p9, p10, p11, nrow = 2, ncol =2)
```

```{r}
b1 <- boxplot(df$fixed.acidity, col="slategray2", pch=19)
b2 <- boxplot(df$volatile.acidity, col="slategray2", pch=19)
b3 <- boxplot(df$citric.acid, col="slategray2", pch=19)
b4 <- boxplot(df$residual.sugar, col="slategray2", pch=19)
b5 <- boxplot(df$chlorides, col="slategray2", pch=19)
b6 <- boxplot(df$free.sulfur.dioxide, col="slategray2", pch=19)
b7 <- boxplot(df$total.sulfur.dioxide, col="slategray2", pch=19)
b8 <- boxplot(df$density, col="slategray2", pch=19)
b9 <- boxplot(df$pH, col="slategray2", pch=19)
b10 <- boxplot(df$sulphates, col="slategray2", pch=19)
b11 <- boxplot(df$alcohol, col="slategray2", pch=19)
```

## 3.3. Contrôle de la qualité par rapport à des variables numériques

```{r}
g1 <- ggplot(df, aes(factor(quality), fixed.acidity, fill=factor(quality))) + 
  geom_boxplot() +
  labs(x = "quality", y = "fixed.acidity", title = "Boxplot of Quality vs. fixed.acidity") + 
  theme(legend.position = 'none', plot.title = element_text(size = 9, hjust=0.5))
g1

g2 <- ggplot(df, aes(factor(quality), volatile.acidity, fill=factor(quality))) + 
  geom_boxplot() +
  labs(x = "quality", y = "volatile.acidity", title = "Boxplot of Quality vs. volatile.acidity") + 
  theme(legend.position = 'none', plot.title = element_text(size = 9, hjust=0.5))
g2

g3 <- ggplot(df, aes(factor(quality), citric.acid, fill=factor(quality))) + 
  geom_boxplot() +
  labs(x = "quality", y = "citric.acid", title = "Boxplot of Quality vs. citric.acid") + 
  theme(legend.position = 'none', plot.title = element_text(size = 9, hjust=0.5))
g3

g4 <- ggplot(df, aes(factor(quality), residual.sugar, fill=factor(quality))) + 
  geom_boxplot() +
  labs(x = "quality", y = "residual.sugar", title = "Boxplot of Quality vs. residual.sugar") + 
  theme(legend.position = 'none', plot.title = element_text(size = 9, hjust=0.5))
g4

ggarrange(g1, g2, g3, g4, nrow = 2, ncol =2)

# Il semble qu'il y ait une relation positive entre citric acid et quality.
# Il semble qu'il y ait une relation négative entre volatile acidity et quality.
```

```{r}
g5 <- ggplot(df, aes(factor(quality), chlorides, fill=factor(quality))) + 
  geom_boxplot() +
  labs(x = "Quality", y = "chlorides", title = "Boxplot of Quality vs. chlorides") + 
  theme(legend.position = 'none', plot.title = element_text(size = 9, hjust=0.5))
g5

g6 <- ggplot(df, aes(factor(quality), free.sulfur.dioxide, fill=factor(quality))) + 
  geom_boxplot() +
  labs(x = "quality", y = "free.sulfur.dioxide", title = "Boxplot of quality vs. free.sulfur.dioxide") + 
  theme(legend.position = 'none', plot.title = element_text(size = 9, hjust=0.5))
g6

g7 <- ggplot(df, aes(factor(quality), total.sulfur.dioxide, fill=factor(quality))) + 
  geom_boxplot() +
  labs(x = "quality", y = "total.sulfur.dioxide", title = "Boxplot of quality vs. total.sulfur.dioxide") + 
  theme(legend.position = 'none', plot.title = element_text(size = 9, hjust=0.5))
g7

g8 <- ggplot(df, aes(factor(quality), density, fill=factor(quality))) + 
  geom_boxplot() +
  labs(x = "quality", y = "density", title = "Boxplot of quality vs. density") + 
  theme(legend.position = 'none', plot.title = element_text(size = 9, hjust=0.5))
g8

ggarrange(g5, g6, g7, g8, nrow = 2, ncol =2)

# Il semble qu'il y ait une relation négative entre density acid et quality.
```

```{r}
g9 <- ggplot(df, aes(factor(quality), pH, fill=factor(quality))) + 
  geom_boxplot() +
  labs(x = "quality", y = "pH", title = "Boxplot of Quality vs. pH") + 
  theme(legend.position = 'none', plot.title = element_text(size = 9, hjust=0.5))
g9

g10 <- ggplot(df, aes(factor(quality), sulphates, fill=factor(quality))) + 
  geom_boxplot() +
  labs(x = "quality", y = "sulphates", title = "Boxplot of quality vs. sulphates") + 
  theme(legend.position = 'none', plot.title = element_text(size = 9, hjust=0.5))
g10

g11 <- ggplot(df, aes(factor(quality), alcohol, fill=factor(quality))) + 
  geom_boxplot() +
  labs(x = "quality", y = "alcohol", title = "Boxplot of quality vs. alcohol") + 
  theme(legend.position = 'none', plot.title = element_text(size = 9, hjust=0.5))
g11

ggarrange(g9, g10, g11, nrow = 2, ncol =2)

# Il semble qu'il y ait une relation positive entre alcohol et quality.
# Il semble qu'il y ait une relation positive entre sulphates et quality. 
```

## 3.3. Inspection de la relation entre les variables numériques 

```{r}
s1 <- ggplot(df, aes(x=fixed.acidity, y=citric.acid)) +
  geom_point(color="dodgerblue4",size=0.7) + 
  labs(title="fixed.acidity vs. citric.acid") +
  geom_smooth(formula=y~x,method=lm, color="red") +
  theme(plot.title=element_text(hjust=0.5))
s1

s2 <- ggplot(df, aes(x=fixed.acidity, y=density)) +
  geom_point(color="dodgerblue4",size=0.7) + 
  labs(title="fixed.acidity vs. density") +
  geom_smooth(formula=y~x,method=lm, color="red") +
  theme(plot.title=element_text(hjust=0.5))
s2

s3 <- ggplot(df, aes(x=free.sulfur.dioxide, y=total.sulfur.dioxide)) +
  geom_point(color="dodgerblue4",size=0.7) + 
  labs(title="free.sulfur.dioxide vs. total.sulfur.dioxide") +
  geom_smooth(formula=y~x,method=lm, color="red") +
  theme(plot.title=element_text(hjust=0.5))
s3

s4 <- ggplot(df, aes(x=fixed.acidity, y=pH)) +
  geom_point(color="dodgerblue4",size=0.7) + 
  labs(title="fixed.acidity vs. pH") +
  geom_smooth(formula=y~x,method=lm, color="red") +
  theme(plot.title=element_text(hjust=0.5))
s4

ggarrange(s1, s2, s3, s4, nrow = 2, ncol =2)

# Il semble qu'il y ait une relation positive entre fixed.acidity et citric.acid
# Il semble qu'il y ait une relation positive entre fixed.acidity et density
# Il semble qu'il y ait une relation positive entre free.sulfur.dioxide et total.sulfur.dioxide
# Il semble qu'il y ait une relation negative entre fixed.acidity et pH
```

## 3.4. Inspection 3D

```{r}
i1<- ggplot(df, aes(x=factor(round(alcohol)), y=citric.acid)) + 
  geom_boxplot(aes(colour = factor(quality))) +
  labs(title="Alcohol + Citric.Acid vs. Quality") + 
  theme(plot.title=element_text(hjust=0.5))
i1

i2 <- ggplot(df, aes(x=factor(round(alcohol)), y=volatile.acidity)) + 
  geom_boxplot(aes(colour = factor(quality))) +
  labs(title="Alcohol + Volatile.Acidity vs. Quality") + 
  theme(plot.title=element_text(hjust=0.5))
i2

i3 <- ggplot(df, aes(x=factor(round(alcohol)), y=chlorides)) + 
  geom_boxplot(aes(colour = factor(quality))) +
  labs(title="Alcohol + Chlorides vs. Quality") + ylim(0, 0.3)
  theme(plot.title=element_text(hjust=0.5))
i3
```

# 4. Modeling

## 4.1. Modélisation avec les 5 principales variables

## 4.1. Modèle 1 avec top 5 plus haute corrélation avec TotalIncidents

```{r}
lm0 <- lm(quality ~ alcohol + volatile.acidity +  sulphates + citric.acid + total.sulfur.dioxide, data = df)
summary(lm0)
```

```{r}
lm1 <- lm(quality ~ alcohol + volatile.acidity +  sulphates + total.sulfur.dioxide, data = df)
summary(lm1)
```


```{r}
# Define training control
set.seed(123) 
train.control <- trainControl(method = "cv", number = 10) #cv Cross-Validation
# Train the model
model1 <- train(quality ~ alcohol + volatile.acidity +  sulphates + total.sulfur.dioxide, data = df, method = "lm", trControl = train.control)
# Summarize the results
summary(model1)
print(model1)
```

## 4.2. LASSO

```{r}
library(glmnet)
x <- model.matrix(quality~., df)[,-1]
y <- df$quality
mod <- cv.glmnet(as.matrix(x), y, alpha=1)
```


```{r}
as.matrix(coef(mod, mod$lambda.min))
as.matrix(coef(mod, mod$lambda.1se))
```



```{r}
CF <- as.matrix(coef(mod, mod$lambda.1se))
CF[CF!=0,]
```



```{r}
lm2 <- lm(quality ~ fixed.acidity + volatile.acidity + chlorides + total.sulfur.dioxide + sulphates + alcohol, data=df)
summary(lm2)
```


```{r}
# Define training control
set.seed(123) 
train.control <- trainControl(method = "cv", number = 10) #cv Cross-Validation
# Train  model
model2<- train(quality ~ fixed.acidity + volatile.acidity + chlorides + total.sulfur.dioxide + sulphates + alcohol,data = df, method = "lm",
               trControl = train.control)
#results
summary(model2)
print(model2)
```

## 4.3 Random Forest Model 3

```{r}
library(randomForest)
library(mlbench)
library(caret) # use createDataPartition() function 
set.seed(95014)

# partition 
#Evaluation Sets
set.seed(123)
n = nrow(df)
trainIndex = sample(1:n, size = round(0.7*n), replace=FALSE)
```

```{r}
#Crée des dataframe d'entrainemet et des test à partir d'observations
training = df[trainIndex,]
testing = df[-trainIndex,]

model3 <- randomForest(quality ~ ., training, mtry = 3, 
                         importance = TRUE, na.action = na.omit)
print(model3)

#le graphique de l'erreur en fonction du nombre d'arbres.
plot(model3) 
```

```{r}
varImp(model3)
varImpPlot(model3,type=2)
```

```{r}
# obtenir MSE à partir du dernier élément dans fit$mse
# qui devrait correspondre à la sortie de l'impression
model3$mse[length(model3$mse)]
# prendre la racine carrée pour calculer la RMSE du modèle
sqrt(model3$mse[length(model3$mse)])
```

```{r}
# illustrons maintenant comment calculer le RMSE sur les données de test par rapport aux données de formation.
predValues <- predict(model3,testing)

# nous pouvons le calculer directement 
sqrt(mean((testing$quality -predValues)^2)) #RMSE
mean(abs(testing$quality -predValues)) #MAE
```

Evaluation dataframe

```{r}
Model <- c("Model 1", "Model 2", "Model 3")
R_squared <- c(0.3479, 0.3546, 0.4850)
RMSE <- c(0.6549, 0.6515, 0.5843)
MAE <- c(0.5092899, 0.5063, 0.4222)
ml <- data.frame(Model, R_squared, RMSE, MAE)
```

Plot

```{r}
library(gridExtra)
p1 <- ggplot(ml, aes(Model, RMSE)) + geom_point(aes(colour = factor(Model), size = 4)) + labs(title="RMSE") + theme(plot.title=element_text(hjust=0.5), axis.title.y = element_blank(),axis.title.x = element_blank(), legend.position="none")
p2 <- ggplot(ml, aes(Model, R_squared)) + geom_point(aes(colour = factor(Model), size = 4)) + labs(title="R-Squared") + theme(plot.title=element_text(hjust=0.5), axis.title.y = element_blank(),axis.title.x = element_blank(), legend.position="none")
p3 <- ggplot(ml, aes(Model, MAE)) + geom_point(aes(colour = factor(Model), size = 4)) + labs(title="MAE") + theme(plot.title=element_text(hjust=0.5), axis.title.y = element_blank(),axis.title.x = element_blank(), legend.position="none")
grid.arrange(p2,p1,p3, ncol=3)
```